【裁判字號】    99,上訴,257
【裁判日期】    990415
【裁判案由】    違反毒品危害防制條例
【裁判全文】
臺灣高等法院高雄分院刑事判決         99年度上訴字第257號
上  訴  人  臺灣高雄地方法院檢察署檢察官
被      告  甲○○
上列上訴人因被告違反毒品危害防制條例案件，不服臺灣高雄地
方法院98年度訴字第1550號中華民國98年12月21日第一審判決（
起訴案號：臺灣高雄地方法院檢察署98年度毒偵字第5197號），
提起上訴，本院依簡式審判程序判決如下：
     主  文
上訴駁回。
     事實及理由
一、本案經本院審理結果，認第一審判決認事用法及量刑均無不
    當，應予維持，並引用第一審判決書記載之事實、證據及理
    由（如附件）。
二、公訴人上訴意旨，雖指稱：被告甲○○前於95年5 月18日因
    施用第一級毒品案件經臺灣高雄地方法院判處有期徒刑10月
    確定，有本署刑案資料查註紀錄表附卷可稽，詎原審法院未
    審酌及此，違反量刑內部界線，本案仍僅判處被告有期徒刑
    8 月，量刑顯然過輕。參以本案被告甲○○經原審法院輕判
    後，猶不知反省，遽指原審法院未盡調查，犯後毫無悔意等
    情。難認原判決允當，請撤銷原判決，另為適當之判決云云
    。惟查被告前因施用毒品案件，經法院判處有期徒刑10月確
    定在案，固有其前科表可按，然本案之量刑並不受被告前案
    量刑之拘束，原審以被告僅施用海洛因1 次，被警查扣海洛
    因1 小包（驗後淨重0.076 公克），犯後坦承犯行，態度良
    好，所犯情節輕微等一切情狀，量處被告有期徒刑8 月，量
    刑亦屬適度，公訴人上訴意旨，仍執前詞，指摘原判決不當
    ，為無理由，應予駁回。
據上論斷，應依刑事訴訟法第273 條之1 第1 項、第368 條、第
373 條，判決如主文。
本案經檢察官蔡國禎到庭執行職務。
中    華    民    國    99    年    4     月    15    日
                  刑事第七庭    審判長法  官  莊飛宗
                                      法  官  蔡廣昇
                                      法  官  謝宏宗
以上正本證明與原本無異。
如不服本判決應於收受本判決後10日內向本院提出上訴書狀，其
未述上訴理由者，並得於提起上訴後10日內向本院補提理由書
狀（均須按他造當事人之人數附繕本)「 切勿逕送上級法院」。
中    華    民    國    99    年    4     月    16    日
                                      書記官  蘇恒仁
附錄本判決論罪科刑法條：
毒品危害防制條例第10條第1項
施用第一級毒品者，處 6 月以上 5 年以下有期徒刑。
附件：
臺灣高雄地方法院刑事判決              98年度訴字第1550號
公  訴  人  臺灣高雄地方法院檢察署檢察官
被      告  甲○○
上列被告因違反毒品危害防制條例案件，經檢察官提起公訴（98
年度毒偵字第5197號），因被告於本院準備程序中為有罪之陳述
，經本院合議庭裁定依簡式審判程序審理，判決如下：
    主  文
甲○○施用第一級毒品，累犯，處有期徒刑捌月。扣案之第一級
毒品海洛因壹包（含包裝袋壹只，驗後淨重零點零柒陸公克），
沒收銷燬之。
    事  實
一、甲○○前於民國97年間因違反毒品危害防制條例案件，經本
    院判處有期徒刑8 月確定，於97年9 月23日入監服刑，甫於
    98年5 月23日執行完畢出監。詎仍未戒除毒癮，竟基於施用
    第一級毒品海洛因之犯意，於98年8 月14日16時45分，經警
    採尿往前回溯24小時內某時，在高雄市○○區○○街22號住
    處內，以海洛因摻入香菸內點燃之方式施用1 次，嗣於98年
    8 月14日15時許，因行跡可疑，在高雄縣大寮鄉○○○路16
    0 號前經警盤查而扣得第一級毒品海洛因1 包（含包裝袋1
    只，驗前淨重0.087 公克，驗後淨重0.076 公克），經其同
    意採集尿液送驗，結果呈嗎啡陽性反應後，始悉上情。
二、案經高雄市政府小港分局報請臺灣高雄地方法院檢察署檢察
    官偵查起訴。
    理  由
一、本件被告甲○○所犯係死刑、無期徒刑、最輕本刑為3 年以
    上有期徒刑以外之罪，其於準備程序中，就被訴事實為有罪
    之陳述，經本院告知簡式審判程序之旨，並聽取檢察官及被
    告之意見後，合議庭裁定由受命法官獨任進行簡式審判程序
    ，合先敘明。
二、上開犯罪事實，業據被告於本院審理時坦承不諱，而被告經
    警查獲後採集之尿液，經送高雄市立凱旋醫院以酵素免疫法
    及氣相層析法檢驗，結果呈嗎啡陽性反應，有該公司98年8
    月27日濫用藥物尿液檢驗報告及毒品案嫌疑人尿液代碼與姓
    名對照表各1 份在卷可參（偵卷第6 頁，警卷第17頁）。因
    氣相層析質譜儀（GC／MS）乃目前就藥物篩檢結果必須進一
    步確認時最常採用之確認方法，在良好的操作條件之下，以
    氣相層析質譜儀作藥物及其代謝物之定性及定量分析，幾乎
    不會有偽陽性反應產生，業經行政院國軍退除役官輔導委員
    會台北榮民總醫院於83年4 月7 日以（83）北總內字第0305
    9 號函示明確。又海洛因係嗎啡經化學合成之半人工合成品
    ，毒性倍於嗎啡，其經吸食或施打入人體，經新陳代謝作用
    又分解成嗎啡，故海洛因在進入人體後，均以嗎啡型態排於
    尿液中，故於吸食或施打海洛因者尿液中，可檢出嗎啡陽性
    反應，亦經憲兵司令部80年5 月7 日以（80）鑑驗字第1746
    號函示明確。且扣案之白色粉末1 包（含包裝袋1 只，驗前
    淨重0.087 公克，驗後淨重0.076 公克），經送高雄市立凱
    旋醫院以化學呈色法及氣相層析質譜儀方法檢驗，均呈第一
    級毒品海洛因之反應，復有上開醫院濫用藥物成品檢驗鑑定
    書1 紙附卷可稽（偵卷第8 頁）。從而，被告上開自白核與
    事實相符，本案事證明確，犯行堪予認定，應依法論科。
三、核被告所為，係犯毒品危害防制條例第10條第1 項之施用第
    一級毒品罪。被告先持有第一級毒品海洛因後進而施用，其
    持有之低度行為應為施用之高度行為所吸收，故不另論其持
    有毒品罪。又被告前因違反毒品危害防制條例案件，經本院
    判處有期徒刑8 月確定，並於98年5 月23執行完畢，有臺灣
    高等法院被告前案紀錄表1 份在卷可佐，是被告於有期徒刑
    執行完畢後，5 年內故意再犯本件有期徒刑以上之罪，為累
    犯，應依刑法第47條第1 項之規定，加重其刑。爰審酌被告
    甫因施用毒品案件執行有期徒刑8月完畢，竟再次施用毒品
    ，顯然缺乏戒絕毒品之決心，惟念及被告犯後於本院審理時
    坦承施用毒品犯行，且其所犯係自戕其身之行為，尚未害及
    他人，並兼衡被告之犯罪動機、手段、持有毒品數量等一切
    情狀，量處如主文所示之刑。又扣案之白色粉末1 包（含包
    裝袋1 只，驗前淨重0.087 公克、驗後淨重0.076 公克），
    業經高雄市立凱旋醫院鑑驗係屬第一級毒品海洛因無訛，已
    如前述，而包裝袋與其上殘留之毒品，因難以分析剝離，亦
    無分析之實益，爰依毒品危害防制條例第18條第1 項前段規
    定，不問屬於犯人與否，併宣告沒收銷燬之。至於送鑑耗損
    之海洛因粉末，既已滅失，自無庸再予宣告沒收銷燬之必要
    ，附此敘明。
據上論斷，應依刑事訴訟法第273 條之1 第1 項、第284 條之1
、第299 條第1 項前段，毒品危害防制條例第10條第1 項、第18
條第1 項前段，刑法第11條、第47條第1 項，判決如主文。
本案經檢察官黃子宜到庭執行職務。
中    華    民    國    98    年    12    月    21    日
                  刑事第十二庭    法  官  林勳煜
以上正本證明與原本無異。
如不服本判決應於收受判決後10日內向本院提出上訴書狀。
中    華    民    國    98    年    12    月    21    日
                                  書記官  莊正彬
附錄本判決論罪科刑所依據之法條
毒品危害防制條例第10條
施用第一級毒品者，處6 月以上5 年以下有期徒刑。
施用第二級毒品者，處3 年以下有期徒刑。

司法院資訊處製作；財團法人民間司法改革基金會備份。
